臺灣高等法院民事判決　　　　　　　　 96年度上易字第128號
上　訴　人　乙○○
被上訴人　　甲○
上列當事人間，因侵權行為請求損害賠償事件，上訴人對於中華
民國95年10月12日臺灣臺北地方法院95年度訴字第8527號第一審
判決，提起上訴，經本院於96年 5月29日言詞辯論終結，判決如
下：
    主      文
上訴駁回。
第二審訴訟費用由上訴人負擔。
    事實及理由
一、上訴人起訴主張：被上訴人之妻所有坐落台北縣新店市○○
    路74號4樓之房屋，出租予上訴人居住，民國93年6月26日上
    午 8時15分以電話質問上訴人稱：其聽說上訴人有向大樓警
    衛表示欲潑硫酸及放火等情事；同日上午 9時20分許又至上
    訴人承租之住處責怪上訴人，並搶奪上訴人之錄音機未遂，
    顯已造成上訴人名譽、及精神上之損害，爰依侵權行為損害
    賠償請求權之法律關係，求為命被上訴人給付新臺幣（以下
    同）60萬元之判決 (逾越上開範圍之請求，原法院已為其敗
    訴判決，未據聲明上訴，業已確定，不予贅述 。)。並聲明
    ：(一)原判決駁回上訴人後開第二項之訴部分廢棄。(二)前
    項廢棄部分，被上訴人應給付上訴人60萬元本息。(三)第一
    、二審訴訟費用由被上訴人負擔。
二、被上訴人則以：上訴人向被上訴人之妻承租房屋居住，與大
    樓警衛相處不睦，管理委員會央請被上訴人予以規勸，因此
    不悅，被上訴人並未損及其名譽；至於其所提出錄音帶之內
    容，因時間久遠，不知其內容是否真實，即使錄音帶之內容
    為真實，亦均係規勸之言語，無侵害其名譽權等語，資為抗
    辯；並聲明：(一)上訴駁回。(二)第二審訴訟費用由上訴人
    負擔。
三、上訴人主張被上訴人之妻所有坐落台北縣新店市○○路74號
    4樓之房屋，出租予上訴人居住，民國93年6月26日上午 8時
    15分以電話與上訴人聯繫，同日上午 9時20分許又至上訴人
    承租之住處等事實，為被上訴人所不爭執，上訴人主張之上
    開事實，應堪信為真實。
四、上訴人主張被上訴人於電話中、及其承租之住處，以言語損
    及上訴人名譽之事實，提出錄音帶為憑；被上訴人則以上訴
    人承租被上訴人配偶房屋居住，與大樓警衛相處不睦，管理
    委員會央請上訴人予以規勸，上訴人之言行並無損及其名譽
    等語為抗辯；經查：
(一)按：不法侵害他人之…名譽…，被害人雖非財產上之損害，
    亦得請求賠償相當之金額，民法第195條第1項前段固有明文
    規定；惟最高法院90年度臺上字第 646號亦著有：「民法上
    名譽權之侵害非即與刑法之誹謗罪相同，名譽有無受損害，
    應以社會上對個人評價是否貶損作為判斷之依據，苟其行為
    足以使他人在社會上之評價受到貶損，不論其為故意或過失
    ，均可構成侵權行為，其行為不以廣佈於社會為必要，僅使
    第三人知悉其事，亦足當之。」可資參照。
(二)上訴人主張被上訴人損害其名譽，無非以其所提出之錄音帶
    為憑；惟查上訴人所提出之錄音帶，係分別於於電話中及其
    住宅中，僅有兩造夫妻在場所為之錄音等事實，為上訴人所
    不爭執；姑且不論被上訴人之言語內容，其言語顯非不特定
    之第三人所能共見共聞，即不足以影響社會上對其個人之評
    價，其在社會上之評價自無受到貶損之可能，核與前揭民法
    第195條第1項前段規定、最高法院判例意旨，尚有未合。
(三)再由上訴人提出之錄音帶內容之譯文，上訴人主張被上訴人
    所為：「你(指上訴人配偶)先生放聲的」、「我現在把你備
    案下去哦…」、「人跟我講幾十次，我都沒跟你講！」、「
    你放聲要把人家放火…」、「你說要對人家放火、潑硫酸！
    」、「我不知道啊。」、「委員講的。」、「別問那個委員
    ，我現在對你講，你如果這樣，我會出面處理！」、「你說
    的哦！」、「好你若這樣，我不怕你！」、「好！你在那裏
    等我。」等之言語 (原審卷第15、16頁)，僅就被上訴人所
    耳聞之事實，予以轉述，亦難認有貶損上訴人在社會上之評
    價，核與前揭民法第195條第1項前段規定、最高法院判例意
    旨，亦有未合。
(四)從而，上訴人主張被上訴人所為上述言語，為貶損其名譽之
    侵權行為，與事實尚有不符，自無可採；被上訴人抗辯上訴
    人所主張之事實，係被上訴人規勸之言語，尚非全無可採。
五、綜上所述，上訴人依民法第184條第1項前段、第195條第1項
    前段規定，請求被上訴人賠償其非財產上之精神慰撫金60萬
    元本息，原法院為其敗訴判決，理由或有不同，結果並無異
    致，仍應予以維持；上訴意旨仍持陳詞，任意指摘原法院之
    判決不當，求予廢棄，為無理由，應予駁回。
據上論結，本件上訴為無理由，爰判決如主文。
中　　華　　民　　國　　96　　年　 　6　 　月　　5　　日
　　　　　　　　  　民事第五庭
                      　審判長法　官　陳博享
　　　　　　　　　　          法　官  蔡芳齡
　　　　　　　　　　          法　官  張靜女
正本係照原本作成。
不得上訴。
中　　華　　民　　國　　96　　年　　6 　　月　　6 　　日
　　　　　　　　　　　　　　　書記官　鄭靜如
